tr: Akustik piyano plaka/çerçeve malzemesi: Alüminyum alaşım; Dökme demir; Kompozit; Çelik; Diğer
cs: Materiál desky/rámu akustického klavíru: Hliníková slitina; Litina; Kompozit; Ocel; Ostatní
fi: Akustisen pianon rungon/kehyksen materiaali: Alumiiniseos; Valurauta; Komposiitti; Teräs; Muu
nl: Materiaal van de klankkast/het frame van een akoestische piano: Aluminiumlegering; Gietijzer; Composiet; Staal; Overig
hr-HR: Materijal ploče/okvira akustičnog klavira: Aluminijska legura; Lijevano željezo; Kompozitni materijal; Čelik; Ostalo
it: Materiale della piastra/Frame del pianoforte acustico: Lega di alluminio; Ghisa; Composito; Acciaio; Altro
th: วัสดุแผ่นโครง/เฟรมของเปียโนอะคูสติก: อะลูมิเนียมอัลลอย; เหล็กหล่อ; คอมโพสิต; เหล็กกล้า; อื่นๆ
pl: Materiał ramy/płyty fortepianu akustycznego: Stop aluminium; Żeliwo; Kompozyt; Stal; Inne
ja: アコースティックピアノのプレート／フレーム材: アルミニウム合金; 鋳鉄; 複合材; スチール; その他
bg-BG: Материал на плочата/рамката на акустичното пиано: Алуминиева сплав; Чугун; Композитен материал; Стомана; Други
ko: 어쿠스틱 피아노 상판/프레임 재질: 알루미늄 합금; 주철; 복합재; 강철; 기타
el: Υλικό πλαισίου ακουστικού πιάνου: Κράμα αλουμινίου; Χυτοσίδηρος; Σύνθετο υλικό; Χάλυβας; Άλλο
sv: Akustisk piano – material för platta/ram: Aluminiumlegering; Gjutjärn; Komposit; Stål; Övrigt
zh-TW: 原聲鋼琴鐵板/琴架材質: 鋁合金; 鑄鐵; 複合材質; 鋼; 其他
sl-SI: Material plošče/okvirja akustičnega klavirja: Aluminijeva zlitina; Lito železo; Kompozit; Jeklo; Drugo
ru: Материал рамы (основания) акустического фортепиано: Алюминиевый сплав; Чугун; Композит; Сталь; Другое
zh-CN: 原声钢琴铁板/框架材质: 铝合金; 铸铁; 复合材料; 钢; 其他
es: Material de la placa/marco del piano acústico: Aleación de aluminio; Hierro fundido; Compuesto; Acero; Otro
lt-LT: Akustinio pianino plokštės / rėmo medžiaga: Aliuminio lydinys; Ketus; Kompozitas; Plienas; Kita
vi: Vật liệu tấm/khung đàn piano acoustic: Hợp kim nhôm; Gang; Composite; Thép; Khác
ro-RO: Materialul plăcii/cadrului pianului acustic: Aliaj de aluminiu; Fontă; Compozit; Oțel; Altele
nb: Akustisk pianoplate/Frame: Aluminiumslegering; Støpejern; Kompositt; Stål; Annet
pt-BR: Material da armação/estrutura do piano acústico: Liga de alumínio; Ferro fundido; Compósito; Aço; Outros
da: Materiale til akustisk klavers ramme: Aluminiumslegering; Støbejern; Komposit; Stål; Andet
sk-SK: Materiál dosky/rámu akustického klavíra: Zliatina hliníka; Liatina; Kompozit; Oceľ; Iné
pt-PT: Material da placa/estrutura do piano acústico: Liga de alumínio; Ferro fundido; Compósito; Aço; Outro
fr: Matériau du cadre ou de la plaque du piano acoustique: Alliage d’aluminium; Fonte; Composite; Acier; Autre
en: Acoustic piano plate/frame material: Aluminum alloy; Cast iron; Composite; Steel; Other
de: Material der Klavierplatte/des Klavierrahmens: Aluminiumlegierung; Gusseisen; Verbundstoff; Stahl; Andere
hu: Akusztikus zongoraváz/-keret anyaga: Alumíniumötvözet; Öntöttvas; Kompozit; Acél; Egyéb